【裁判字號】    98,抗,482
【裁判日期】    980526
【裁判案由】    聲請羈押
【裁判全文】
臺灣高等法院刑事裁定                  98年度抗字第482號
抗  告  人  臺灣板橋地方法院檢察署檢察官
被      告  乙○○○
            甲○○
上列抗告人因違反殺人等罪案件，不服臺灣板橋地方法院98年度
聲羈字第301號，中華民國98年5月15日第一審裁定，提起抗告，
本院裁定如下：
    主  文
抗告駁回。
    理  由
一、聲請意旨詳如台灣板橋地方法院檢察署檢察官羈押聲請書所
    載（如附件）。
二、原裁定意旨略以：被告乙○○○、甲○○拘提至移送本院之
    時間已超過24小時，聲請書又未具體載明法定扣除法定障礙
    時間之事由，依刑事訴訟法第93條第2項駁回。
三、抗告意旨略為：被告乙○○○、甲○○均因涉犯殺人罪嫌，
    經抗告人依刑事訴訟法第76條第4款規定，責由臺北縣政府
    警察局新莊分局逕行拘提，並均於法定期間聲請羈押，分述
    如下：
（一）被告乙○○○部分
      被告乙○○○於民國98年5月13日下午6時5分，主動至臺
      北縣政府警察局新莊分局，為警依法拘提，惟於98年5月
      13 日下午6時17分第一次警詢時，表示欲選任辯護人，因
      等候其辯護人到場致未繼續詢問，迄98年5月14日上午1時
      54 分第二次警詢時，復表示放棄選任辯護人之權利，依
      法應於98年5月13日下午6時17分加計4小時，即同日（13
      日）下午10時17分重新起算法定之聲請羈押期限，又被告
      乙○○○自臺北縣政府警察局新莊分局解送至本署，亦應
      加計1小時之在途解送期間，是應於98年5月14日下午11時
      5分始迄24小時之法定聲請羈押之期限。又被告乙○○○
      於98 年5月14日下午10時35分解送至臺灣板橋地方法院並
      聲請羈押，被告乙○○○係自拘提之時起24小時內，敘明
      羈押之理由向臺灣板橋地方法院聲請羈押，應可認定。
（二）被告甲○○部分
      被告甲○○係於98年5月14日凌晨0時50分為警依法拘提，
      又被告甲○○自臺北縣政府警察局新莊分局解送至本署，
      亦應加計1小時在途解送期間，是應於98年5月15日凌晨1
      時50分始迄24小時之法定聲請羈押期限。又被告甲○○於
      98年5月14日下午10時35分解送至臺灣板橋地方法院並聲
      請羈押，被告乙○○○係自拘提之時起24小時內，敘明羈
      押之理由向臺灣板橋地方法院聲請羈押甚明。
（三）綜上所述，原裁定認事用法尚嫌未恰，爰提起抗告以撤銷
      原裁定云云。
四、經查：按偵查中經檢察官訊問後，認有羈押之必要者，應自
    拘提或逮捕之時起24小時內，敘明羈押之理由，聲請該管法
    院羈押之。第91條及前條第2項所定之24小時，有左列情形
    之一者，其經過之時間不予計入。但不得有不必要之遲延︰
    ...... 二、在途解送時間。...... 五、被告或犯罪嫌疑人
    表示已選任辯護人，因等候其辯護人到場致未予訊問者。但
    等候時間不得逾四小時。其因智能障礙無法為完全之陳述，
    因等候第35條第3項經通知陪同在場之人到場致未予訊問者
    ，亦同。...... 前項各款情形之經過時間內不得訊問。因
    第一項之法定障礙事由致24小時內無法移送該管法院者，檢
    察官聲請羈押時，並應釋明其事由。刑事訴訟法第93條第2
    項、第93- 1條分別定有明文。本件檢察官於聲請時未於聲
    請書上記載法定障礙事由，並釋明之，合先敘明。再查：
（一）被告乙○○○部分：
     被告乙○○○於聲請羈押訊問筆錄時，法官問是否有拒絕
     夜間訊問？被告乙○○○供稱：同意接受夜間訊問，律師
     有來只有一個多小時，律師是何時來的我不清楚，律師說
     跟人家約好所以就先走等語。從而，被告蔡金土自98年5月
     13 日下午6時17分第一次警詢時起，迄98年5月14日上午1
     時54 分第二次警詢時，期間是否全因被告等待律師之時間
     顯有疑義。況檢察官羈押聲請書，並未載明有任何法定障
     礙事由，已如上述，抑且未蒞庭就相關事項說明之，殊難
     認有等候後辯護人4小時之法定障礙事由存在，自難認檢察
     官已於拘提被告之時起24小時內之法定期間內，向法院聲
     請羈押。
（二）被告甲○○部分：
     檢察官主張被告甲○○係於98年5月14日凌晨0時50分為警
     依法拘提，固提出拘提逮捕通知書、警詢筆錄之訊問時間
     為憑，固非無見。然查：觀之卷附拘票僅載明被告甲○○
     簽收時間為5月13日，未載明拘提之確切時間，顯與拘捕通
     知書所載明之通知時間有矛盾，然被告甲○○於聲請羈押
     訊問時供稱：於98年5月13日下午自行至臺北縣政府警察局
     新莊分局到案說明，經警於同日下午6至7時許依檢察官之
     命令拘提被告甲○○，此一供詞尚無虛偽之情況，應堪採
     信。是縱扣除在途解送期間1小時，至遲應於14日下午7時
     前即應向法院聲請羈押，此一聲請依法自應予駁回，原審
     認事用法，尚無違誤。
（三）綜上，原審以被告乙○○○、甲○○經檢察官命令拘提後
      迄至移送法院聲請羈押，已逾24小時，認其聲請不合法，
      予以駁回，經核尚無不合。抗告意旨所指，均無理由，自
      應予駁回。
四、據上論結，應依刑事訴訟法第412條，裁定如主文。
中    華    民    國    98    年    5     月    26    日
                  刑事第二十二庭審判長法  官  何菁莪
                                      法  官  洪于智
                                      法  官  江振義
以上正本證明與原本無異。
不得再抗告。
                                      書記官  陳韋杉
中    華    民    國    98    年    5     月    26    日


司法院資訊處製作；財團法人民間司法改革基金會備份。
